臺灣彰化地方法院刑事判決　　　　　　　　　　　　　　九十四年度交訴字第二號
　　公　訴　人　　臺灣彰化地方法院檢察署檢察官
　　被　　　告　　甲○○
右列被告因過失致死案件，經檢察官提起公訴（九十三年度偵字第八六二九號），於
本院準備程序中，被告就被訴事實為有罪之陳述，經本院合議庭裁定依簡式審判程序
審理，並判決如左：
    主  文
甲○○因過失致人於死，處有期徒刑捌月。
    事  實
一、甲○○於民國九十三年九月二十八日二十時五十九分，騎車牌號碼ＰＳ三一三六
    三號重型機車，沿彰化縣和美鎮○○路○段由南往北方向行駛，行經同路段四一
    一號前時，本應注意車前狀況，並隨時採取必要之安全措施，且當時天候為晴天
    、路面乾燥、無缺陷、道路無障礙物，並無不能注意之情事，竟疏未注意，因欲
    貪近途返家（其住宅坐落同路段四一三號），未在遵行車道內行使，任意駛入來
    車之車道內。適有孫世忠亦疏未注意飲用酒類後，其吐氣所含酒精濃度超過每公
    升○‧二五毫克，不得駕車，於酒後吐氣測試酒精濃度達○‧八五毫克時，仍騎
    車牌號碼ＭＧＹ一一六七號重型機車，沿同路段由北往南行駛。甲○○發現時避
    、煞不及，所騎之重型機車前車頭，撞擊孫世忠所騎乘重型機車之左前車身，孫
    世忠因而人車倒地。甲○○於案發之初陷於昏迷，惟甦醒後即請鄰居打一一九通
    知消防隊將孫世忠送醫，並於員警於次日零時五十八分至醫院詢問時，自首犯罪
    而接受裁判，而孫世忠因本件車禍受有顱內出血之傷害，送醫後於到院前即死亡
    。
二、案經臺灣彰化地方法院檢察署檢察官自動檢舉偵查起訴。
    理  由
一、被告甲○○於準備程序中，就被訴事實為有罪之陳述，且所犯係死刑、無期徒刑
    、最輕本刑為三年以上有期徒刑以外之罪，經本院合議庭依刑事訴訟法第二百七
    十三條之一第一項之規定，裁定由法官一人獨任進行簡式審判程序，先此敘明。
二、訊據被告對於右揭犯罪事實坦承不諱，並有彰化縣警察局和美分局處理相驗案件
    初步調查報告暨報驗書一份、道路交通事故現場圖一紙、道路交通事故調查報告
    表一份、現場照片九張、秀傳醫院法醫參考病例摘要一紙、酒精測定紀錄二紙附
    卷可稽。而被害人孫世忠確因本件車禍所生顱內出血而死亡，亦經臺灣彰化地方
    法院檢察署檢察官督同檢驗員相驗屬實，製有勘驗筆錄、驗斷書、相驗屍體證明
    書在卷足憑。按汽車在雙向二車道行駛時，均應在遵行車道內行使，道路交通安
    全規則第九十七條第一項第一款定有明文。被告騎機車行經該路段，自應遵循前
    揭交通安全規定，且依當時天候為晴天、路面乾燥、無缺陷、道路無障礙物，及
    被害人當時機車大燈係處於作用狀態等情形，當亦能注意對向車道有無來車，竟
    疏於注意，欲抄近途返家，未在遵行車道內行駛，任意駛入來車之車道內，致發
    現被害人所騎機車時避、煞不及，因而發生碰撞，被告對於本件肇事責任確有過
    失，至為明確。公訴人認被告係未注意轉彎車應讓直行車先行，疏未注意，貿然
    左轉，固非無見。惟依上開道路交通事故現場圖所示，肇事地點並非交岔路口，
    自無道路交通安全規則第一百零二條，有關行進、轉彎規定之適用，惟本院在不
    礙起訴犯罪事實同一之情形下，仍得自行認定肇事責任，併此敘明。末按汽車駕
    駛人飲用酒類或其他類似物後，其吐氣所含酒精濃度超過每公升○‧二五毫克或
    血液中酒精濃度超過百分之○‧○五以上者，不得駕車，道路交通安全規則第一
    百十四條第一項第二款亦定有明文，被害人經抽血檢驗酒精濃度高達一七○‧五
    毫克，經換算相當於以吐氣測試酒精濃度達○‧八五毫克，已超出法定安全標準
    值，是被害人於本件車禍，亦應與有過失，然被告有前述過失既已明確，尚不得
    徒以被害人同有疏失而解免其刑責。被告過失駕駛行為，與被害人所生死亡結果
    間，復有相當因果關係，本件事證已臻明確，被告犯行，洵堪認定。
三、核被告所為，係犯刑法第二百七十六條第一項之過失致死罪。被告於案發之初陷
    於昏迷，惟甦醒後即請鄰居打一一九通知消防隊，並於員警於次日零時五十八分
    至醫院詢問時，對於未發覺之罪自首而受裁判，有彰化縣警察局和美分局道路交
    通事故肇事人自首情形紀錄表、當日警詢筆錄附卷可稽，應依刑法第六十二條前
    段規定減輕其刑。爰審酌被告犯罪後未積極與被害人家屬達成和解，並於本院審
    理時對於雙方和解金額斤斤計較、對於經協調後僅僅新台幣三十萬元之差距堅不
    退讓，難謂其犯後有何悔意，對被害人有何歉疚，及其餘犯罪動機、方法、手段
    、品行、智識程度，暨犯後坦承犯行，被害人與有過失等一切情狀，量處如主文
    所示之刑。
據上論斷，應依刑事訴訟法第二百七十三條之一第一項、第二百九十九條第一項前段
，刑法第二百七十六條第一項、第六十二條前段，罰金罰鍰提高標準條例第一條前段
，判決如主文。
本案經檢察官李毓珮到庭執行職務。
中      華      民      國    九十四    年      一      月    三十一    日
                                臺灣彰化地方法院刑事第三庭
                                      法       官
右正本證明與原本無異。
如不服本判決，應於判決送達後十日內向本院提出上訴狀( 須附繕本 )。
告訴人或被害人對於判決如有不服具備理由請求檢察官上訴者，其上訴期間之計算係
以檢察官收受判決正本之日期為準。
                                      法院書記官    陳  文  俊
中      華      民      國    九十四    年      一      月    三十一    日
中華民國刑法第二百七十六條第一項
(過失致死罪)
因過失致人於死者，處二年以下有期徒刑、拘役或二千元以下罰金。
